【裁判字號】    99,易,410
【裁判日期】    990302
【裁判案由】    竊盜
【裁判全文】
臺灣臺中地方法院刑事判決               99年度易字第410號
公  訴  人  臺灣臺中地方法院檢察署檢察官
被      告  乙○○
被      告  丙○○
上列被告因竊盜案件，經檢察官提起公訴（99年度偵字第316號
），本院判決如下：
    主  文
乙○○、丙○○共同踰越牆垣竊盜，均處有期徒刑陸月，如易科
罰金，均以新臺幣壹仟元折算壹日。丙○○緩刑貳年。
    事  實
一、乙○○曾因竊盜案件，經本院豐原簡易庭於民國98年4 月23
    日以98年度豐簡字第155號判處拘役20日，併緩刑2年確定，
    現仍於緩刑期間。仍不知警惕，竟與丙○○共同基於意圖為
    自己不法所有之犯意聯絡，於98年12月15日中午12時許，由
    乙○○騎乘機車搭載丙○○，共同前往臺中市「水湳機場空
    軍二指部」圍牆外側，由乙○○攀爬踰越圍牆，進入國有財
    產局臺灣中區辦事處管理之上開二指部營區內之空屋，以不
    明方法拔取空屋內屬於國有之無熔線斷路器57個，丙○○則
    在圍牆外把風。得手後，乙○○將無熔線斷路器放入渠等準
    備之布袋，並搬上渠等騎乘之機車，適即為警當場查獲，並
    扣得上開無熔線斷路器57個（已發還予國有財產局臺灣中區
    辦事處人員柯芳隆）。
二、案經國有財產局訴由臺中市警察局第六分局報告臺灣臺中地
    方法院檢察署檢察官偵查起訴。
    理    由
一、證據能力部分：
    按被告以外之人（包括證人、鑑定人、告訴人、被害人及共
    同被告等）於審判外之陳述雖不符刑事訴訟法第159 條之 1
    至之4 等四條之規定，而經當事人於審判程序同意作為證據
    ，法院審酌該言詞陳述或書面陳述作成時之情況，認為適當
    者，亦得為證據；當事人、代理人或辯護人於法院調查證據
    時，知有刑事訴訟法第159 條第1 項不得為證據之情形，而
    未於言詞辯論終結前聲明異議者，視為有前項之同意，同法
    第159 條之5 定有明文。立法意旨在於傳聞證據未經當事人
    之反對詰問予以核實，原則上先予排除。惟若當事人已放棄
    反對詰問權，於審判程序中表明同意該等傳聞證據可作為證
    據；或於言詞辯論終結前未聲明異議，基於尊重當事人對傳
    聞證據之處分權，及證據資料愈豐富，愈有助於真實發見之
    理念，且強化言詞辯論主義，使訴訟程序得以順暢進行，上
    開傳聞證據亦均具有證據能力。查共同被告丙○○於警訊及
    偵查中之供述，雖屬審判外之陳述，惟本院於審理時對被告
    乙○○予以提示並告以要旨，業據其表示意見，且未於言詞
    辯論終結前對該等筆錄內容異議，本院審酌上開證據資料製
    作時之情況，尚無違法不當及證明力明顯過低之瑕疵，亦認
    為以之作為證據應屬適當，揆諸上開規定，爰依刑事訴訟法
    第159 條之5 規定，認此部分之供述例外認有證據能力。
二、訊據被告丙○○對於上開犯罪事實坦承不諱；另被告乙○○
    則否認有何竊盜之犯行，辯稱：伊沒有翻牆進入營區，該處
    是空屋，無熔線斷路器是伊是在空屋外拿的云云。
三、經查，有關被告乙○○、丙○○2 人共同竊盜之事實，業據
    被告丙○○於警訊及偵查中自白：斷路器是乙○○去水湳機
    場二指部拿回來的，我有和他一起到二指部，他騎機車載我
    ，我到了現場沒有進去，乙○○一個人翻牆進去的，後來他
    把偷出來的東西綁在機車後面等語甚詳（參警卷第9 ～10頁
    ；偵卷第5 頁）。
四、被告乙○○固執前揭情詞辯解，惟查：
  (一)證人即國有財產局臺灣中區辦事處承辦人員甲○○於本院審
    理中證稱：這些斷路器確實是該營區內之物品，都是附著在
    牆壁的總開關上，斷路器的位置是在營房內，營區有圍牆阻
    隔，要進入營房內偷這些斷路器，一定要翻牆後，才能進入
    營房竊取等語甚詳（本院99年2 月23日審判筆錄第3～4頁筆
    錄），並據證人當庭提出斷路器所在位置之現場照片在卷可
    稽。足以證明，被告乙○○確實有翻牆進入營區之營房內，
    竊取斷路器之事實甚明。
  (二)另按竊盜罪既遂與未遂之區別，應以所竊之物已否移入自己
    權力支配之下為標準。若已將他人財物移歸自己所持有，即
    應成立竊盜既遂罪，最高法院17年上字第509 號亦著有判例
    足憑。本件被告竊取斷路器後，已將全數裝入麻布袋內，並
    綑綁於機車上，亦有現場查獲之照片可稽（警卷第28頁），
    足以證明，被告已將竊得之斷路器置於自己實力支配之下甚
    明，自應論以竊盜既遂罪。
  (三)綜上所述，被告乙○○之辯解不足採信，此外，復有贓物認
    領保管單及現場圖一紙在卷足憑，堪認被告丙○○自白犯罪
    始與事實相符，本件事證明確，被告2 人之犯行，均堪認定
    。
五、論罪科刑：
  (一)核被告2 人所為，均係犯刑法第321 條第1 項第2 款之踰越
    牆垣竊盜罪。又被告所竊取之斷路器雖係自營房內之牆壁總
    開關所拔除，惟現場並未扣得任何工具，自不能證明被告有
    使用工具竊取斷路器之事實，基於罪疑惟輕之原則，自不能
    論以被告刑法第321 條第1 項第3 款之攜帶兇器竊盜罪，併
    此敘明。被告2 人就上開犯行，具有犯意聯絡及行為分擔，
    為共同正犯。
  (二)爰審酌被告乙○○有事實欄所載之竊盜前科，現仍在緩刑期
    間，竟不知警惕，再犯本件竊盜罪，及其犯罪之手段尚屬平
    和，竊得之財物非鉅，且已全數歸還被害人，及被告丙○○
    自白犯罪，態度良好等一切情狀，分別量處如主文所示之刑
    ，併諭知易科罰金之折算標準。
  (三)被告丙○○未曾因故意犯罪而受有期徒刑以上刑之宣告，此
    有臺灣高等法院被告前案紀錄表在卷可參，被告丙○○犯後
    坦承犯行，深具悔意，其經此教訓，當知警惕而無再犯之虞
    ，本院綜核各情，所宣告之刑，認以暫不執行為適當，併予
    宣告緩刑二年，以啟自新。
據上論斷，應依刑事訴訟法第299 條第1 項前段，刑法第28條、
第321 條第1 項第2 款、第41條第1 項前段、第74條第1 項第 1
款，刑法施行法第1 條之1 第1 項、第2 項前段，判決如主文。
中    華    民    國    99    年    3     月     2    日
                  刑事第六庭  法  官  高英賓
以上正本證明與原本無異。
如不服本判決應於收受判決後10日內向本院提出上訴書狀，並應
敘述具體理由；其未敘述上訴理由者，應於上訴期間屆滿後20日
內向本院補提理由書（均須按他造當事人之人數附繕本）「切勿
逕送上級法院」。
                              書記官  司立文
中    華    民    國    99    年    3     月     2    日
附錄論罪科刑法條：
中華民國刑法第321 條
犯竊盜罪而有左列情形之一者，處6月以上、5年以下有期徒刑：
一、於夜間侵入住宅或有人居住之建築物、船艦或隱匿其內而犯
    之者。
二、毀越門扇、牆垣或其他安全設備而犯之者。
三、攜帶兇器而犯之者。
四、結夥三人以上而犯之者。
五、乘火災、水災或其他災害之際而犯之者。
六、在車站或埠頭而犯之者。
前項之未遂犯罰之。

司法院資訊處製作；財團法人民間司法改革基金會備份。
